---
title: "Testes de hipóteses VS. Intervalo de confiança"
author: "Paulo Vinicius Soares"
date: "4 de agosto de 2017"
output: 
  html_document:
        toc: true
        toc_float: true
        toc_depth: 4
---

```{r setup, include=FALSE}
knitr::opts_chunk$set(echo = TRUE, warning = FALSE, message = FALSE)
```

# Introdução

Olá! Este texto é uma continuação das análises referentes à disciplina de Análise de Dados I, na Universidade Federal de Campina Grande (UFCG). Nesse *post* iremos formular duas perguntas sobre o repositório do Github e derivar mais duas perguntas a partir destas. Vamos lá?

Agora vamos aos *imports* de biblioteca e dos nossos dados.

```{r}
# Library Imports
library(tidyverse)
library(plotly)
library(resample)
```

```{r}
# database imports
programming_languages_data <- read.csv("https://raw.githubusercontent.com/nazareno/fpcc2/master/datasets/github-users-committing-filetypes.csv")
```

# Terceira pergunta: Qual o período do mês onde há maior contribuição, geralmente, para uma linguagem? Seria no início, no meio ou no fim do mês?

```{r}
beginning_month <- programming_languages_data %>% filter(month_day >= 1 & month_day <= 10)
middle_month <- programming_languages_data %>% filter(month_day > 10 & month_day <= 20)
end_month <- programming_languages_data %>% filter(month_day > 20)
```

```{r}
#permutationTest2(data=beginning_month, statistic=median(users), data2=middle_month)
permutationTest2(data=beginning_month, statistic=median(users), data2=end_month)
permutation <- permutationTest2(data=middle_month, statistic=median(users), data2=end_month)

hist(permutation)
```
como p-valor é maior que o grau de confiança, então não podemos rejeitar hipótese nula. nesse sentido,  é provável que a diferença entre os período do mes não seja alta/significativa(?).
