---
title: "Dados sobre o speed dating"
author: "Paulo Vinicius Soares"
date: "15 de agosto de 2017"
output: 
  html_document:
        toc: true
        toc_float: true
        toc_depth: 4
---

```{r setup, include=FALSE}
knitr::opts_chunk$set(echo = TRUE, warning = FALSE, message = FALSE)
```

# Introdução

Olá! Este texto é uma continuação das análises referentes à disciplina de Análise de Dados I, na Universidade Federal de Campina Grande (UFCG). Nesse *post* iremos analisar dados sobre o speed dating.

O *speed dating* é um babado onde você se encontra com uma pessoa por 4 minutos, preenche uma ficha e vê se fecha ou não. É o resumo da sociedade líquida onde as pessoas se encontram com outras cegamente e desesperadamente buscam um parceiro ou um momento de diversão. Tinder da vida real (Ou vai ver o Tinder surgiu inspirado nesse negócio, vai saber...).  

Aí abaixo temos inúmeras variáveis, certamente um cabaré. Isso é uma coisa ótima porque dessa forma podemos formular várias perguntas e descobrir várias coisas sobre o comportamento humano (o que é uma coisa bizarra).

Agora vamos aos *imports* de biblioteca e dos nossos dados.

```{r, warning = FALSE, message = FALSE}
# Library Imports
library(tidyverse)
library(resample)
library(tidyr)
library(modelr)
library(broom)
library(GGally)
```

```{r}
# database imports
speed_dating_data <- read.csv("https://raw.githubusercontent.com/nazareno/ciencia-de-dados-1/master/5-regressao/speed-dating/speed-dating.csv")

toString(speed_dating_data[,2])

# Same data, but contains the match info
matches_data <- read.csv("https://raw.githubusercontent.com/nazareno/ciencia-de-dados-1/master/5-regressao/speed-dating/speed-dating2.csv")

# Selecting the men, still don't know what for... Let's find out at some point.
men_data <- speed_dating_data %>% filter(gender==1)
  
# Same...
women_data <- speed_dating_data %>% filter(gender==0)
  
```

# Primeira pergunta: O que será que mais chama a atenção de uma pessoa em um encontro?
Nosso dado possui uma gama enorme de informações, mas vamos focar nas variáveis que queremos utilizar para responder à nossa pergunta. Essas variáveis quantificam qual a opinião da pessoa com relação ao seu parceiro considerando os seguintes aspectos: beleza, o quão engraçado ele achou o parceiro, sinceridade, inteligência e ambição (uau).  
A ideia aqui é ver qual quesito influencia mais no resultado final, que seria uma variável chamada 'likes'. A ideia é que o quesito que possua maior **correlação** com likes apresente maior influência na nota de likes, nos permitindo concluir que tal quesito é o que mais chama a atenção de uma pessoa no encontro.  
Vamos utilizar uma biblioteca chamada *GGally* que nos permite visualizar a correlação de cada uma das variáveis entre si e com like, nos dando uma ideia do comportamento destas.

```{r}
speed_dating_data %>% select(fun, attr, sinc, intel, amb, like) %>% ggpairs()
```

Podemos perceber pelo gráfico acima que todas as variáveis, se analisadas individualmente, possuem uma correlação considerada moderada com a variável like - Entre 50% e 70% - o que as agrupa, de certa forma, em um mesmo patamar se generalizássemos. Mas, como estamos querendo saber qual a que possui maior influência iremos considerar a variável com maior correlação: fun, que quantifica o quão engraçado/divertido o parceiro achou o seu par.  
Se fizermos um modelo de regressão linear para ver a influência das variáveis na variável like, teremos:

```{r}
mod_all_variables <- lm(like ~ fun+attr+sinc+intel+amb, data = speed_dating_data)
tidy(mod_all_variables, conf.int = TRUE)
```

Vemos que ser ambicioso não influencia no resultado final, de acordo com esta estimativa, sendo esta a variável com menor correlação, além de apresentar um p-valor > 0.5 e intervalos de confiança que incluem o 0.
Podemos perceber que o modelo estimou para a variável *attr* uma maior influência sobre a variável de saída like, de forma que ela está com um valor muito parecido com o de *fun*. Nesse caso, podemos fazer uma regressão utilizando essas duas variáveis.

(Agora eu não tenho certeza se posso fazer isso, tipo, desconsiderar as outras variáveis e analisar só essas duas... Eu acho que não posso fazer isso :/ enfim, depois eu pergunto a ele)

```{r}
mod_fun_attr <- lm(like ~ fun+attr, data = speed_dating_data)
tidy(mod_fun_attr, conf.int = TRUE)
```

Agora que vimos esses negócios de novo, vamos ver o resultado no gráfico considerando as duas variáveis bla bla bla
```{r}
# Esse babado aqui é pra gerar um intervalo de valores que eu quero plotar, só pra orientar
# na leitura do gráfico
p <- speed_dating_data %>% 
  data_grid(attr=seq_range(attr, 4), fun=seq_range(fun, 4)) %>%
  add_predictions(model = mod_fun_attr)

speed_dating_data %>%
  ggplot(mapping = aes(x = fun, y = like)) + 
  geom_count(alpha = 0.4) + 
  geom_line(data= p, aes(y = pred, group=attr, color=attr))  + 
  geom_abline(intercept = 69, slope = -.65, color  = "darkblue")
```

# Segunda pergunta: Em geral, qual gênero é mais confiante com relação a um segundo encontro?

# Correlograma

# Prob ~ isFemale (isMale) + attr (Depois de verificar quem é mais confiante, adicionar o bicho da beleza porque facilita comparar separadamente e depois jogar mais variáveis)

```{r}
mod_confianca_men <- lm(prob ~ gender+attr, data = speed_dating_data)
tidy(mod_confianca_men, conf.int = TRUE)
```


```{r}

# Relação entre o quanto a pessoa achou o parceiro bonito e likes.
# Create linear regression model between like and fun,
# mod_fun <- lm(like ~ fun, data = speed_dating_data)
# 
# tidy(mod_fun)
# 
# speed_dating_data %>%
# add_predictions(model = mod_fun) %>% # add o que o modelo estima p cada hs_grad
#   ggplot(mapping = aes(x = fun, y = like)) + 
#   geom_point(alpha = 0.4, size = .5) + 
#   geom_line(aes(y = pred), colour = "red")  + 
#   geom_abline(intercept = 69, slope = -.65, color  = "darkblue") 
# 
# mod_fun_attr <- lm(like ~ fun+attr, data = speed_dating_data)
# 
# speed_dating_data %>% select(fun, attr, sinc, intel, amb, shar, like) %>% ggpairs()
# 
# hist(speed_dating_data$age)
# 
#   tidy(mod_attr, conf.int = TRUE)
# 
# speed_dating_data %>%
#   ggplot(mapping = aes(x = fun, y = like)) + 
#   geom_count(alpha = 0.4) + 
#   geom_line(data= plotar, aes(y = pred, group=attr, color=attr))  + 
#   geom_abline(intercept = 69, slope = -.65, color  = "darkblue") 
# 
# plotar <- speed_dating_data %>% 
#   data_grid(attr=seq_range(attr, 4), fun=seq_range(fun, 4)) %>%
#   add_predictions(model = mod_attr)
# 
# # Relação entre o quanto a pessoa achou o parceiro engraçado e likes.
# speed_dating_data %>%
# add_predictions(model = mod_attr) %>% # add o que o modelo estima p cada hs_grad
#   ggplot(mapping = aes(x = fun, y = like)) + 
#   geom_point(alpha = 0.4, size = .5) + 
#   geom_line(aes(y = pred), colour = "red")  + 
#   geom_abline(intercept = 69, slope = -.65, color  = "darkblue") 

```



